```{r data generation, echo = FALSE, results = "hide", message=FALSE}
library(exams)
library(bayestestR)
library(tidyverse)
library(ggdist)
library(hrbrthemes)

n <- sample(30:300, 1)
    
# generate data
data <- 
  tibble(`Geschenk A Jinglies` = distribution_normal(n)*runif(1, .5, 5)) %>% 
  mutate(`Geschenk A Jinglies` = `Geschenk A Jinglies` + abs(min(`Geschenk A Jinglies`)) + runif(1, 0, sd(`Geschenk A Jinglies`)*5),
         `Geschenk A Sparklies` = `Geschenk A Jinglies` + runif(1, .1, 1)*sd(`Geschenk A Jinglies`)) %>% 
  gather(variable, `Fertigungsdauer [Sekunden]`) %>% 
  mutate(Geschenke = substr(variable, 1, 10),
         Elfenteam = substr(variable, 12, 99))

# randomize WHO is faster
if(sample(1:2, 1) == 1){
  data <- 
    data %>% 
    mutate(Elfenteam = ifelse(Elfenteam == "Sparklies", "Jinglies", "Sparklies")
    )
}

# randomize WHAT is faster
if(sample(1:2, 1) == 1){
  data <- 
    data %>% 
    mutate(Geschenke = ifelse(Geschenke == "Geschenk A", "Geschenk B", "Geschenk A")
    )
}
    
    
if(sample(1:4, 1) == 1){
  plot <- 
    ggplot(data, aes(Elfenteam, `Fertigungsdauer [Sekunden]`)) +
    facet_wrap(~Geschenke) +
    geom_boxplot(color = "#8cd000", fill = "#8cd00030", width = .2) +
    theme_ipsum() +
    coord_flip()
}else{
  if(sample(1:3, 1) == 1){
    plot <- 
      ggplot(data, aes(Elfenteam, `Fertigungsdauer [Sekunden]`)) +
      facet_wrap(~Geschenke) +
      stat_dots(color = "#8cd000", fill = "#8cd00030") +
      theme_ipsum() +
      coord_flip() 
  }else{
    if(sample(1:2, 1) == 1){
      plot <- 
        ggplot(data, aes(Elfenteam, `Fertigungsdauer [Sekunden]`)) +
        facet_wrap(~Geschenke) +
        stat_halfeye(color = "#8cd000", fill = "#8cd00030") +
        theme_ipsum() +
        coord_flip()
    }else{
      plot <- 
        ggplot(data, aes(Elfenteam, `Fertigungsdauer [Sekunden]`)) +
        facet_wrap(~Geschenke) +
        stat_histinterval(color = "#8cd000", fill = "#8cd00030") +
        theme_ipsum() +
        coord_flip()
    }
  }
}

d <- -1*effsize::cohen.d(`Fertigungsdauer [Sekunden]` ~ Elfenteam, data = data)$estimate %>% 
      round(., 2)
u3 <- pnorm(d)%>% 
      round(., 3)
u1 <- 1 - 2*pnorm(-abs(d)/2)%>% 
      round(., 3)

start_answerlist <- sample(1:6, 1)
answerlist <- 
  d + seq(-9*1.1, 9*1.1, 1.1) |> 
  sort() |> 
  round(2)
answerlist <- answerlist[(11-start_answerlist):(11-start_answerlist+6)]
```

Question
========
In der himmlischen Weihnachtswerkstatt batteln sich die beiden Elfenteams »Jinglies« und »Sparklies«, wer mit der Fertigung welcher Geschenke schneller fertig ist. Dabei kommen die unten dargestellten Daten zustande. 

>  Schätzen Sie $\text{Cohen's }d = \frac{\overline{Sparklies} - \overline{Jinglies}}{\sqrt{\frac{s(Sparklies)^2 + s(Jinglies)^2}{2}}}$

```{r, echo = F, dev='svglite', message=FALSE, warning=FALSE, fig.cap = ""}
plot
```


```{r, echo=FALSE, results='asis'}
answerlist(answerlist,
  markup = "markdown")
```

Solution
========

```{r exsolutiongeneration, echo = F, results='hide'}
ex_solution <- 
  answerlist == d
```



Meta-information
================
extype: schoice
exsolution: `r mchoice2string(ex_solution)`
exname: Guessing_d_SC