```{r, echo = FALSE, results = "hide", message=FALSE}
library(tidyverse)
library(exams)
BF10_class <- sample(c("strong_pro_HA", "strong_pro_H0", "inconclusive"), 1)

BF_fraction_string <- 
  ifelse(BF10_class == "strong_pro_HA", 
         paste0("$\\frac{", sample(100:10000, 1), "}{1}$"),
         ifelse(BF10_class == "strong_pro_H0", paste0("$\\frac{1}{", sample(100:10000, 1), "}$"),
                "$\\frac{1}{1}$"))

V_class <- sample(c("null", "small", "large"), 1)

V <- ifelse(V_class == "null",
            runif(1, 0, .03),
            ifelse(V_class == "small", runif(1, 0.1, .15),
                   runif(1, .6, .99))) %>% 
  round(., 2)

data_vars <-
  tibble::tribble(
                    ~AV,                                   ~UV, 
       "das Geschlecht",      "dem Tragen eines Fahrradhelmes", 
          "der Wohnort (Stadt/Land)",                   "der sozialen Nähe", 
     "der eigene Beruf (Lehrer/nicht Lehrer",                "dem Beruf der Mutter", 
      "das  Geschlecht", "dem Einnehmen einer Funktionsstelle", 
    "der Stellenumfang (Vollzeit/Teilzeit)",                      "dem Geschlecht")
  
nt <- sample(1:5, 1)
```

Question
========
`r paste(
  "Eine Forscherin untersucht, inwiefern ",
  data_vars[nt, "AV"],
  "mit",
  data_vars[nt, "UV"],
  "assoziert ist und erhebt dazu Daten."
)`


`r paste(
  "Sie führt einen χ²-Test für die $H_0{:}\\;Cramér's\\; V = 0$ durch und erhält einen Bayes Faktor BF₁₀ von ",
  BF_fraction_string,
  " und ein Cramér's V von ",
  V,
  ' ("." = Dezimaltrennzeichen)',
  ".<br><br><b>Welche der folgenden Interpretationen sind korrekt?</b>",
  sep = ""
)`




Answerlist
----------
* Die `r ifelse(BF10_class == "strong_proHA", 
                "Nullhypothese", 
                "Alternativhypothese")` ist wahr.
* `r ifelse(BF10_class == "strong_pro_HA", 
                "Es liegt starke Evidenz für die Alternativhypothese vor.",
                ifelse(BF10_class == "strong_pro_H0", 
                "Es liegt starke Evidenz für die Nullhypothese vor.",
                "Der Bayes Faktor ist inkonklusiv."))`
* Die Daten sind wahrscheinlicher, angenommen die Alternativhypothese ist wahr.
* Es liegt ein großer Effekt vor.

```{r echo=FALSE, results='hide'}
answers <- c(
  F,
  T,
  BF10_class == "strong_pro_HA",
  V_class == "large"
)a
```


Meta-information
================
exname: Interpretation V BF
extype: mchoice
exsolution: `r mchoice2string(answers)`