
```{r, echo = FALSE, results = "hide", message=FALSE, warning=FALSE}
library(tidyverse)
library(exams)
library(bayestestR)
library(ggdist)
library(effsize)
library(hrbrthemes)
library(tinytable)



data <-
  tibble(
    A = c(2, 4, 6, 8) * sample(c(-1, 1,-2, 2), 1),
    B = A + max(A) ,
    C = A - abs(max(A) - min(A)),
    D = A,
    E = (A - mean(A)) * 2 + mean(A),
    `F` =  (A - mean(A)) * 0.5 + mean(A)
  )

data <-
  data %>%
  dplyr::select(1, sample(2:5, 1))

names(data) <- c("A", "B")

```



Question
========
Welches $U_3(A,B) = \frac{\# (a_i > \bar{b})}{\#A}$ ergibt sich für die folgenden Daten?  
*(Eine Rechnung ist nicht unbedingt nötig)*  


```{r, echo = FALSE}
data |> knitr::kable() %>% kableExtra::kable_styling(full_width = F,  position = "left")
```


Solution
========
Der Mittelwert der Variable B beträgt `r data %>% pull(B) %>% mean(.)`. Darüber liegen `r sum(data %>% pull(A) > data %>% pull(B) %>% mean(.))` Datenpunkte der Variable A. Da es 4 Datenpunkte in A gibt, lautet das korrekte $U_3(A,B)$ `r round(sum(data %>% pull(A) > data %>% pull(B) %>% mean(.))/4, 2)`.



Meta-information
================
exname: U3 EE
extype: num
exsolution: `r  sum(data %>% pull(A) > data %>% pull(B) %>% mean(.))/4`  
extol: .1