
```{r, Datengenese, echo = FALSE, message=FALSE}
library(tidyverse)
a <- sample(1:10, 2, replace = F)
b <- sample(1:10, 2, replace = F)
data <- tibble(A = c(a, a),
               B = A * sample(c(-2,-1, 1, 2), 1))
if(sample(1:3, 1) == 1){
  start <- sample(1:5, 1)
  data$A <- start:(start+3)
  data$B <- c(rep(sample(2:3, 1), 2), rep(sample(5:6, 1), 2))
}

act_r <- cor(data$A, data$B)
```

Question
========
Welches Pearson's $r(A,B)$ wird sich f체r folgendes Minimaldatenbeispiel zeigen:

```{r, echo = F, message = F}
library(kableExtra)
knitr::kable(data, 
            format = "html", 
            booktabs = TRUE) %>% 
  kableExtra::kable_styling(bootstrap_options = "bordered", 
                            full_width = FALSE, 
                            position = "left")
```


Solution
========
Tr채gt man die Daten in ein (kartesisches) Koordinatensystem mit einer A-Achse und einer B-Achse ein, erkennt man, dass `r ifelse(act_r == 0, "die Steigung der Regressionsgerade 0 betr채gt", ifelse(act_r == -1, "die Punkte perfekt auf einer Geraden liegen und diese Gerade sinkt", "die Punkte perfekt auf einer Geraden liegen und diese Gerade steigt"))`. Damit betr채gt r = `r act_r`.


```{r, width = "80%", echo = F, message=FALSE, warning=FALSE, fig.cap=""}
ggplot(data, aes(A, B)) + 
  geom_point(color="#8cd000") + 
  stat_smooth(method = "lm", se = F, color = "#8cd000")+
  hrbrthemes::theme_modern_rc() + 
  labs(title = "Regressionsgerade", subtitle = "der gegebenen Daten")
```



Meta-information
================
extype: num
exsolution: `r cor(data$A, data$B)`
exname: Pearson's r aus Minimalbeispiel
extol: 0.05