```{r data generation, echo = FALSE, results = "hide", message=FALSE, warning=FALSE}
library(exams)
library(bayestestR)
library(tidyverse)
library(ggdist)
library(hrbrthemes)

n <- sample(30:30, 1)
      
data <-
  tibble(
    u = distribution_beta(n, .5, .5),
    unif = distribution_beta(n, 1, 1),
    normal = distribution_beta(n, 4, 4),
    skew1 = distribution_beta(n, 1, 1.3),
    skew2 = distribution_beta(n, 1.3, 1),
    skew3 = distribution_beta(n, 5, 20),
    skew4 = distribution_beta(n, 20, 5),
    u_2 = distribution_beta(n, .4, .6),
    unif_2 = distribution_beta(n, 1.1, 1),
    normal_2 = distribution_beta(n, 4.1, 3.9),
    skew1_2 = distribution_beta(n, .9, 1.2),
    skew2_2 = distribution_beta(n, 1.2, .9),
    skew3_2 = distribution_beta(n, 4, 21),
    skew4_2 = distribution_beta(n, 17, 3)
  ) %>%
  mutate(PID = 1:n()) %>%
  gather(variable, value,-PID) %>%
  mutate(
    Medallien = case_when(
      value < .25 ~ "Bronze",
      value < .5 ~ "Silber",
      value < .75 ~ "Gold",
      T ~ "Platin"
    ),
    Medallien = factor(Medallien, levels = c("Bronze", "Silber",
                                             "Gold", "Platin"))
  ) %>%
  dplyr::select(-value) %>%
  spread(variable, Medallien) %>%
  dplyr::select(-PID) %>%
  dplyr::relocate(sample(1:ncol(.)))


names(data) <- c("Jinglies", "Sparklies", LETTERS[1:13])

data <-
  data %>%
  dplyr::select(Jinglies, Sparklies) %>%
  mutate_all(as.character) %>%
  gather(Team, Medallien) %>%
  mutate(Medallien = factor(Medallien, levels = c("Bronze", "Silber",
                                                  "Gold", "Platin")))

plot <- 
   ggplot(data, aes(Medallien)) + 
      facet_wrap(~Team) +
      geom_bar(fill = "#8cd000", color = "#8cd000") +
      theme_ipsum() +
      ylab("Anzahl") +
      ggtitle("Medallienspiegel", "von Jinglies und Sparklies") +
      theme(axis.text.x = element_text(angle = 90, vjust = 0.5, hjust=1))

cld <-  -1*effsize::cliff.delta(Medallien_num ~ Team, 
                                data = data %>% 
                                  mutate(Medallien_num = as.numeric(Medallien)))$estimate %>% 
      round(., 2)

start_answerlist <- sample(1:6, 1)
answerlist <- 
  c(-1, 1, cld + seq(-1, 1, 1/3)) |> 
  sort() 
answerlist <- 
  answerlist[answerlist <= 1 & answerlist >= -1] %>%
  round(., 2) |> 
  unique()
```

Question
========
In der himmlischen Weihnachtswerkstatt batteln sich die beiden Elfenteams »Jinglies« und »Sparklies«, wer den besseren Medaillenspiegel (Bronze < Silber < Gold < Platin) hat. 

>  Schätzen Sie  $\text{Cliff's } d = \frac{\#(Sparklies_i > Jinglies_i) - \#(Sparklies_i < Jinglies_i)}{\#Sparklies \cdot \#Jinglies}$

```{r, echo = F, dev='svglite', message=FALSE, warning=FALSE, fig.cap = ""}
plot
```


```{r, echo=FALSE, results='asis'}
answerlist(answerlist,
  markup = "markdown")
```

Solution
========

```{r exsolutiongeneration, echo = F, results='hide'}
ex_solution <- 
  answerlist == cld
```



Meta-information
================
extype: schoice
exsolution: `r mchoice2string(ex_solution)`
exname: Guessing_Cliffsd_SC