
```{r, Datengenese, echo = FALSE, message=FALSE}
library(tidyverse)
a <- sample(1:10, 2, replace = F)
b <- sample(1:10, 2, replace = F)
data <- tibble(A = c(a, a),
               B = c(b[1], b[1], b[2], b[2]))

cor(data$A, data$B)
```

Question
========
Welches Pearson's $r(A,B)$ wird sich für folgendes Minimaldatenbeispiel zeigen:

```{r, echo = F, message = F}
library(kableExtra)
knitr::kable(data, 
            format = "html", 
            booktabs = TRUE) %>% 
  kableExtra::kable_styling(bootstrap_options = "bordered", 
                            full_width = FALSE, 
                            position = "left")
```


Solution
========
Trägt man die Daten in ein (kartesisches) Koordinatensystem mit einer A-Achse und einer B-Achse ein, erkennt man, dass die Regressionsgerade eine Steigung von 0 hat. Damit ist auch r gleich 0, da eine Stauchung und Streckung in A- oder B-Richtung diese Steigung nicht verändert.
```{r, width = "80%", echo = F, message=FALSE, warning=FALSE, fig.cap=""}
ggplot(data, aes(A, B)) + 
  geom_point(color="#8cd000") + 
  stat_smooth(method = "lm", se = F, color = "#8cd000")+
  hrbrthemes::theme_modern_rc() + 
  xlim(c(1,10)) +
  ylim(c(1,10)) + 
  labs(title = "Regressionsgerade", subtitle = "der gegebenen Daten")
```



Meta-information
================
extype: num
exsolution: `r cor(data$A, data$B)`
exname: Pearson's r aus Minimalbeispiel
extol: 0.05