```{r, echo = FALSE, dev='svglite', message=FALSE, fig.width=8, fig.height=4, fig.cap="", out.width="550px"}
library(tidyverse)
library(exams)
library(bayestestR)
library(bain)
library(ggforce)

true_ds <- runif(1,.2,.4)
Ns <- c(sample(3:5,1),
        sample(18:22, 1),
        sample(180:200, 1))
order_of_Datensatz <- sample(c("Datensatz A", "Datensatz B", "Datensatz C"),3)

data <- tibble(
  Datensatz = c(rep(order_of_Datensatz[1], Ns[1]*2), 
                rep(order_of_Datensatz[2], Ns[2]*2), 
                rep(order_of_Datensatz[3], Ns[3]*2)),
  Gruppe = c(rep("Kontrollgruppe", Ns[1]), rep("Interventionsgruppe", Ns[1]), 
             rep("Kontrollgruppe", Ns[2]), rep("Interventionsgruppe", Ns[2]), 
             rep("Kontrollgruppe", Ns[3]), rep("Interventionsgruppe", Ns[3])),
  Leseleistung = c(distribution_normal(Ns[1]) + 20, distribution_normal(Ns[1], true_ds) +20,
                   distribution_normal(Ns[2]) + 20, distribution_normal(Ns[2], true_ds) +20,
                   distribution_normal(Ns[3]) + 20, distribution_normal(Ns[3], true_ds) +20)
) 

BFs <- numeric(0)
BFs[1] <- bain(t_test(Leseleistung ~ Gruppe, 
                      data = data |> filter(Datensatz == "Datensatz A")),
               "groupKontrollgruppe = groupInterventionsgruppe; groupKontrollgruppe > groupInterventionsgruppe")$BFmatrix[1,2]
BFs[2] <- bain(t_test(Leseleistung ~ Gruppe, 
                      data = data |> filter(Datensatz == "Datensatz B")),
               "groupKontrollgruppe = groupInterventionsgruppe; groupKontrollgruppe > groupInterventionsgruppe")$BFmatrix[1,2]
BFs[3] <- bain(t_test(Leseleistung ~ Gruppe, 
                      data = data |> filter(Datensatz == "Datensatz C")),
               "groupKontrollgruppe = groupInterventionsgruppe; groupKontrollgruppe > groupInterventionsgruppe")$BFmatrix[1,2]

round_BF <- function(x){
  ifelse(x > 100, "> 100",
         ifelse(x > 10, round(x, 0),
                ifelse(x > 3, round(x, 1),
                       ifelse( x > 1/3, round(x, 2), 
                               ifelse(x > 1/10, round(x, 3), 
                                      ifelse(x > 1/100, round(x, 4), "< 0.01"))))))
}

answerlist_data <- 
  tibble(
  answerlist = c(paste("Datensatz A: $BF_{10}$ = ", round_BF(BFs[1]), ", Datensatz B: $BF_{10}$ = ", round_BF(BFs[2]), ", Datensatz C: $BF_{10}$ = ", round_BF(BFs[3]), sep = " "),
                 paste("Datensatz A: $BF_{10}$ = ", round_BF(BFs[1]), ", Datensatz B: $BF_{10}$ = ", round_BF(BFs[3]), ", Datensatz C: $BF_{10}$ = ", round_BF(BFs[2]), sep = " ")),
  exsolution = c(T,F)
  ) |> 
  add_row(tibble(
    answerlist = c(paste("Datensatz A: $BF_{10}$ = ", round_BF(BFs[2]), ", Datensatz B: $BF_{10}$ = ", round_BF(BFs[1]), ", Datensatz C: $BF_{10}$ = ", round_BF(BFs[3]), sep = " "),
                   paste("Datensatz A: $BF_{10}$ = ", round_BF(BFs[2]), ", Datensatz B: $BF_{10}$ = ", round_BF(BFs[3]), ", Datensatz C: $BF_{10}$ = ", round_BF(BFs[1]), sep = " "),
                   paste("Datensatz A: $BF_{10}$ = ", round_BF(BFs[3]), ", Datensatz B: $BF_{10}$ = ", round_BF(BFs[1]), ", Datensatz C: $BF_{10}$ = ", round_BF(BFs[2]), sep = " "),
                   paste("Datensatz A: $BF_{10}$ = ", round_BF(BFs[3]), ", Datensatz B: $BF_{10}$ = ", round_BF(BFs[2]), ", Datensatz C: $BF_{10}$ = ", round_BF(BFs[1]), sep = " ")),
    exsolution = c(F,F,F,F)) |>
      sample_n(3)
  )


plot <- ggplot(data, aes(Leseleistung, Gruppe)) + #, color = Datensatz
  #geom_violin() +
  #geom_sina() +
  geom_jitter() +
  facet_wrap(~Datensatz) +
  scale_colour_manual(values = randomcoloR::randomColor(count = 3,
                                                        luminosity = "bright")) +
  theme_minimal() +
  xlab("")+
  theme(legend.position = "none",
        axis.text.x = element_text(angle = 15, hjust = 1))
```

Question
========
Angenommen **drei Forscherinnen** untersuchen jeweils die Wirksamkeit von Lesefördermethoden in einem randomisiert kontrollierten Experiment. Sie erhalten zwar dasselbe Cohen's d von `r round(true_ds,2)`, verwenden aber unterschiedliche Stichprobengrößen, die zu den im Folgenden dargestellten Datensätzen führen. 

```{r dev = "svglite", out.width="600px", echo=FALSE, fig.width=10}
plot 
```



Alle drei Forscherinnen ermitteln den $BF_{10}$ für die

* Nullhypothese *H~0~: Kontroll- und Interventionsgruppe unterscheiden sich in ihrer durchschnittlichen Leseleistung nicht voneinander* und die 
* Alternativhypothese *H~1~: Die Interventionsgruppe ist der Kontrollgruppe in der Leseleistung überlegen*

und erhalten dabei die Werte `r round_BF(sort(BFs)[1])`, `r round_BF(sort(BFs)[2])` und `r round_BF(sort(BFs)[3])`. 

**Welcher Bayes Faktor $BF_{10}$ passt zu welchem Datensatz?**


```{r echo=FALSE, results='asis'}
answerlist(
  answerlist_data$answerlist,
  markup = "markdown"
)
```


Meta-information
================
exname: BF Abbildung zuordnen
extype: schoice
exsolution: `r mchoice2string(answerlist_data$exsolution)`
exshuffle: true