---
output: html_document
editor_options: 
  chunk_output_type: console
---
Question
========
```{r, echo = F, message = F, warning=FALSE,  fig.width=5, fig.height=15, out.width="50%", fig.retina=2}
library(tidyverse)
library(hrbrthemes)
library(ggalluvial)
library(patchwork)
library(exams)

true_corr <- runif(1, -.9, -.8)

data <-
  MASS::mvrnorm(sample(100:5000, 1), mu = c(0, 0), Sigma = matrix(c(1, true_corr, true_corr, 1), 2, 2)) %>%
  as_tibble() %>%
  mutate(V3 = ordered(
    case_when(
      V1 < quantile(V1, .25) ~ "kein Abschl.",
      V1 < quantile(V1, .50) ~ "Sek. I",
      V1 < quantile(V1, .75) ~ "Sek. II",
      TRUE ~ "Hochsch."
    )
  ),
  V4 = ordered(
    case_when(
      V2 < quantile(V2, .25) ~ "kein Abschl.",
      V2 < quantile(V2, .50) ~ "Sek. I",
      V2 < quantile(V2, .75) ~ "Sek. II",
      TRUE ~ "Hochsch."
    )
  ),
  V3 = factor(V3, 
              levels = c("kein Abschl.",
                         "Sek. I",
                         "Sek. II",
                         "Hochsch."
                         )),
  V5 = as.numeric(V3),
  V6 = as.numeric(V4))

true_corr <- round(cor(data$V5, data$V6, method = "kendall"), 2)


plot1 <- 
  ggplot(data %>% 
         group_by(V3, V4) %>% 
         summarize(Freq = n()) %>% 
         ungroup(),
       aes(y = Freq, axis1 = V3, axis2 = V4)) +
  geom_flow(aes(fill = V3), 
                width = 1/3, 
                alpha = 1,) +
  geom_stratum(width = 1/3, 
               fill = "black", 
               color = "white") +
  geom_label(stat = "stratum", size = 4,
             aes(label = after_stat(stratum))) +
  theme_modern_rc() +
  scale_fill_viridis_d(begin = .1) +
  ylab("") 



true_corr <- runif(1, -.05, .05)

data <-
  MASS::mvrnorm(sample(100:5000, 1), mu = c(0, 0), Sigma = matrix(c(1, true_corr, true_corr, 1), 2, 2)) %>%
  as_tibble() %>%
  mutate(V3 = ordered(
    case_when(
      V1 < quantile(V1, .25) ~ "kein Abschl.",
      V1 < quantile(V1, .50) ~ "Sek. I",
      V1 < quantile(V1, .75) ~ "Sek. II",
      TRUE ~ "Hochsch."
    )
  ),
  V4 = ordered(
    case_when(
      V2 < quantile(V2, .25) ~ "kein Abschl.",
      V2 < quantile(V2, .50) ~ "Sek. I",
      V2 < quantile(V2, .75) ~ "Sek. II",
      TRUE ~ "Hochsch."
    )
  ),
  V3 = factor(V3, 
              levels = c("kein Abschl.",
                         "Sek. I",
                         "Sek. II",
                         "Hochsch."
                         )),
  V5 = as.numeric(V3),
  V6 = as.numeric(V4))

true_corr <- round(cor(data$V5, data$V6, method = "kendall"), 2)


plot2 <- 
  ggplot(data %>% 
         group_by(V3, V4) %>% 
         summarize(Freq = n()) %>% 
         ungroup(),
       aes(y = Freq, axis1 = V3, axis2 = V4)) +
  geom_flow(aes(fill = V3), 
                width = 1/3, 
                alpha = 1,) +
  geom_stratum(width = 1/3, 
               fill = "black", 
               color = "white") +
  geom_label(stat = "stratum", size = 4,
             aes(label = after_stat(stratum))) +
  theme_modern_rc() +
  scale_fill_viridis_d(begin = .1) +
  ylab("")

true_corr <-runif(1, .8, .9)

data <-
  MASS::mvrnorm(sample(100:5000, 1), mu = c(0, 0), Sigma = matrix(c(1, true_corr, true_corr, 1), 2, 2)) %>%
  as_tibble() %>%
  mutate(V3 = ordered(
    case_when(
      V1 < quantile(V1, .25) ~ "kein Abschl.",
      V1 < quantile(V1, .50) ~ "Sek. I",
      V1 < quantile(V1, .75) ~ "Sek. II",
      TRUE ~ "Hochsch."
    )
  ),
  V4 = ordered(
    case_when(
      V2 < quantile(V2, .25) ~ "kein Abschl.",
      V2 < quantile(V2, .50) ~ "Sek. I",
      V2 < quantile(V2, .75) ~ "Sek. II",
      TRUE ~ "Hochsch."
    )
  ),
  V3 = factor(V3, 
              levels = c("kein Abschl.",
                         "Sek. I",
                         "Sek. II",
                         "Hochsch.")),
  V5 = as.numeric(V3),
  V6 = as.numeric(V4))

true_corr <- round(cor(data$V5, data$V6, method = "kendall"), 2)


plot3 <- 
  ggplot(data %>% 
         group_by(V3, V4) %>% 
         summarize(Freq = n()) %>% 
         ungroup(),
       aes(y = Freq, axis1 = V3, axis2 = V4)) +
  geom_flow(aes(fill = V3), 
                width = 1/3, 
                alpha = 1,) +
  geom_stratum(width = 1/3, 
               fill = "black", 
               color = "white") +
  geom_label(stat = "stratum", size = 4,
             aes(label = after_stat(stratum))) +
  theme_modern_rc() +
  scale_fill_viridis_d(begin = .1) +
  ylab("")
  

set_sequence_of_plots <- sample(1:3,3)


if(sum(set_sequence_of_plots == 1:3) == 3){
  plot1 / plot2 / plot3 + plot_layout(guides = "collect") & theme(legend.position = 'none')
}

if(sum(set_sequence_of_plots == c(1,3,2)) == 3){
  plot1 / plot3 / plot2 + plot_layout(guides = "collect") & theme(legend.position = 'none')
}

if(sum(set_sequence_of_plots == c(2,1,3)) == 3){
  plot1 / plot3 / plot2 + plot_layout(guides = "collect") & theme(legend.position = 'none')
}

if(sum(set_sequence_of_plots == c(2,3,1)) == 3){
  plot1 / plot3 / plot2 + plot_layout(guides = "collect") & theme(legend.position = 'none')
}

if(sum(set_sequence_of_plots == c(3,1,2)) == 3){
  plot1 / plot3 / plot2 + plot_layout(guides = "collect") & theme(legend.position = 'none')
}

if(sum(set_sequence_of_plots == c(3,2,1)) == 3){
  plot1 / plot3 / plot2 + plot_layout(guides = "collect") & theme(legend.position = 'none')
}
```

Die drei Abbildungen stellen die Assoziationen der Schulabschlüsse der Eltern  (links) und ihrer Kinder (rechts) dar.

* Eine Abbildung zeigt eine starke positive Assoziation, 
* eine Abbildung zeigt eine starke negative Assoziation und 
* eine Abbildung eine vernachlässigbar kleine Korrelation dar. 

> Welche Abbildung kann welcher Korrelation zugeordnet werden?

```{r  echo = F, results = "asis"}

if(sum(set_sequence_of_plots == c(1,2,3)) == 3){
exsolution <- c(T,F,F,F,F,F)
}
if(sum(set_sequence_of_plots == c(1,3,2)) == 3){
exsolution <- c(F,T,F,F,F,F)
}

if(sum(set_sequence_of_plots == c(2,1,3)) == 3){
exsolution <- c(F,F,T,F,F,F)
}
if(sum(set_sequence_of_plots == c(2,3,1)) == 3){
exsolution <- c(F,F,F,T,F,F)
}

if(sum(set_sequence_of_plots == c(3,1,2)) == 3){
exsolution <- c(F,F,F,F,T,F)
}
if(sum(set_sequence_of_plots == c(3,2,1)) == 3){
exsolution <- c(F,F,F,F,F,T)
}

answerlist(
  c("Oben: Stark negativ, Mitte: Vernachlässigbar, Unten: Stark positiv",
    "Oben: Stark negativ, Mitte: Stark positiv, Unten: Vernachlässigbar",
    
    "Oben: Vernachlässigbar, Mitte: Stark negativ, Unten: Stark positiv",
    "Oben: Vernachlässigbar, Mitte: Stark positiv, Unten: Stark negativ",
    
    "Oben: Stark positiv, Mitte: Stark negativ, Unten: Vernachlässigbar",
    "Oben: Stark positiv, Mitte: Vernachlässigbar, Unten: Stark negativ"),
    
  markup = "markdown")
```

Meta-information
================
exname: Order Kendall's tau_b from alluvial
extype: schoice
exsolution: `r mchoice2string(exsolution)`
exshuffle: FALSE