
Question
========
```{r, echo = F, message = F, warning=FALSE,  fig.width=5, fig.height=5, out.width="400px", dev="svglite"}
library(tidyverse)
library(exams)
 ## Data for task ####

data <-
  tibble(
    A = c(2, 4, 6, 8) * sample(c(-1, 1,-2, 2), 1),
    B = 2 * A,
    C = -A,
    D = -2 * A,
    E = A + sample(1:3, 1),
    `F` = A - sample(1:3, 1)) %>% 
  mutate(
    G = c(.$A[3], .$A[1], .$A[4], .$A[2])
  )

selected_cols <- sort(c("A", sample(LETTERS[2:6], 3)))

data <- 
  data %>% 
  select(all_of(selected_cols))


solution <- cor(data, method = "kendall")

solutionstringvector <- 
  c(as.character(solution[1,2]), 
    as.character(solution[1,3]), 
    as.character(solution[1,4])
    )
```

Gegeben sind die folgenden Daten. Welches Kendall's $\tau_b$ ergibt sich für die folgenden Variabenpaare?

> Hinweis: Eine Rechnung ist nicht unbedingt notwendig

`r knitr::kable(data, fullWidth = F) %>% kableExtra::kable_styling(bootstrap_options = "bordered", full_width = FALSE, position = "left")`

```{r questionlist, echo = FALSE, results = "asis"}
answerlist(
  c(paste0("$\\tau_B(", selected_cols[1], ",", selected_cols[2], ") =$"),
    paste0("$\\tau_B(", selected_cols[1], ",", selected_cols[3], ") =$"),
    paste0("$\\tau_B(", selected_cols[1], ",", selected_cols[4], ") =$")),
           markup = "markdown")
```


Meta-information
================
extype: cloze
exname: tau in Extremdatenbeispiel erkennen
exsolution: `r paste(solutionstringvector, collapse = "|")`
exclozetype: num|num|num
extol: 0