```{r datageneration, echo = FALSE, message=FALSE}
library(tidyverse)
library(bayestestR)
library(hrbrthemes)
library(ggdist)
library(viridis)
library(patchwork)
library(exams)

data <- tibble(
  # large effect & high certainty
  `Kontrollgruppe` = distribution_normal(50, 50, 10),
  `Formative Assessment` = distribution_normal(50, 57, 10)) %>% 
  gather(Gruppe, `Ergebnis im Leistungstest`) %>% 
  mutate(Effekt = "Starker Effekt",
         Unsicherheit = "Geringe Unsicherheit") %>% 
  # large Effekt & high certainty
  full_join(tibble(`Kontrollgruppe` = distribution_normal(4, 50, 10),
                   `Formative Assessment` = distribution_normal(4, 57, 10)) %>% 
              gather(Gruppe, `Ergebnis im Leistungstest`) %>% 
              mutate(Effekt = "Starker Effekt",
                     Unsicherheit = "Große Unsicherheit")) %>% 
  full_join(tibble(`Kontrollgruppe` = distribution_normal(210, 50, 10),
                   `Formative Assessment` = distribution_normal(210, 52, 10)) %>% 
              gather(Gruppe, `Ergebnis im Leistungstest`) %>% 
              mutate(Effekt = "Schwacher Effekt",
                     Unsicherheit = "Geringe Unsicherheit")) %>% 
  full_join(tibble(`Kontrollgruppe` = distribution_normal(11, 50, 10),
                   `Formative Assessment` = distribution_normal(11, 52, 10)) %>% 
              gather(Gruppe, `Ergebnis im Leistungstest`) %>% 
              mutate(Effekt = "Schwacher Effekt",
                     Unsicherheit = "Große Unsicherheit")) %>% 
  mutate(Gruppe = factor(Gruppe, 
                         levels = c("Kontrollgruppe",
                                    "Formative Assessment")),
         Gruppe2 = ifelse(Gruppe == "Kontrollgruppe", 
                          Gruppe,
                          "FormativeAssessment"),
         Gruppe3 = paste(Effekt, Unsicherheit, sep = " & "),
         u3farbe = (`Ergebnis im Leistungstest` > 50 & 
                      Gruppe == "Formative Assessment"))

reihenfolge_gruppe <- sample(unique(data$Gruppe3))

data <- data %>% 
  mutate(Gruppe4 = factor(Gruppe3, levels = reihenfolge_gruppe),
         Gruppe5 = as.numeric(Gruppe4))

plot <- ggplot(data,
       aes(`Ergebnis im Leistungstest`, Gruppe, 
           fill = stat(x < 50 & y == 2), )) +
  stat_slab(height = 0.6, 
            position = position_nudge(y = .1),
            alpha = .7) +
  geom_point(position = position_jitter(width = 0, height = 0.05, seed = 1),
             alpha = .3) +
  geom_vline(xintercept = 50, alpha = 0.25) +
  theme_ipsum_rc() +
  scale_color_manual(values = viridis(2)) +
  scale_fill_manual(values = viridis(2)) +
  facet_wrap(~ Gruppe5, ncol = 2) +
  labs(title = "Vier Ergebnisse") +
  ylab("") +
  theme(strip.text = element_text(lineheight=6.0, 
                                  hjust = 0.5,
                                  size = 11),
        legend.position = "none",
        panel.grid.minor.x = element_blank(),
        panel.grid.major.x = element_blank())

answerlist <- 
  c(
    paste(
      paste("1 = ", reihenfolge_gruppe[1], ", ", sep = ""),
      paste("2 = ", reihenfolge_gruppe[2], ", ", sep = ""),
      paste("3 = ", reihenfolge_gruppe[3], ", ", sep = ""),
      paste("4 = ", reihenfolge_gruppe[4], ".", sep = "")),
    paste(
      paste("1 = ", reihenfolge_gruppe[2], ", ", sep = ""),
      paste("2 = ", reihenfolge_gruppe[3], ", ", sep = ""),
      paste("3 = ", reihenfolge_gruppe[4], ", ", sep = ""),
      paste("4 = ", reihenfolge_gruppe[1], ".", sep = "")),
    paste(
      paste("1 = ", reihenfolge_gruppe[3], ", ", sep = ""),
      paste("2 = ", reihenfolge_gruppe[4], ", ", sep = ""),
      paste("3 = ", reihenfolge_gruppe[1], ", ", sep = ""),
      paste("4 = ", reihenfolge_gruppe[2], ".", sep = "")),
    paste(
      paste("1 = ", reihenfolge_gruppe[4], ", ", sep = ""),
      paste("2 = ", reihenfolge_gruppe[1], ", ", sep = ""),
      paste("3 = ", reihenfolge_gruppe[2], ", ", sep = ""),
      paste("4 = ", reihenfolge_gruppe[3], ".", sep = "")),
    paste(
      paste("1 = ", reihenfolge_gruppe[2], ", ", sep = ""),
      paste("2 = ", reihenfolge_gruppe[4], ", ", sep = ""),
      paste("3 = ", reihenfolge_gruppe[1], ", ", sep = ""),
      paste("4 = ", reihenfolge_gruppe[3], ".", sep = "")),
    paste(
      paste("1 = ", reihenfolge_gruppe[4], ", ", sep = ""),
      paste("2 = ", reihenfolge_gruppe[3], ", ", sep = ""),
      paste("3 = ", reihenfolge_gruppe[2], ", ", sep = ""),
      paste("4 = ", reihenfolge_gruppe[1], ".", sep = ""))
  )

```

Question
========
Angenommen **vier Forscher:innen-Teams** untersuchen jeweils die Wirksamkeit von Formative Assessment in einem randomisiert kontrollierten Experiment.  Welche Aussagen bzgl. Effektstärke und Inferenzstatistik passen zu welchem Ergebnis, angenommen die Nullhypothese lautet $MW_\text{Formatives Assessment} = MW_\text{Kontrollgruppe}$ und die Alternativhypothese $MW_\text{Formatives Assessment} > MW_\text{Kontrollgruppe}$?

```{r showplot, echo=FALSE, results = "hide", fig.width=6, fig.height=6, fig.cap = ""}

plot
```



```{r answerlist, echo=FALSE, results='asis'}
answerlist(
  answerlist,
  markup = "markdown"
)
```


Meta-information
================
exname: hoheniedrige_sicherheiteffekstaerke_inabberkennen
extype: schoice
exsolution: 100000
exshuffle: true