```{r data generation, echo = FALSE, results = "hide", message=FALSE}
library(exams)
library(tidyverse)
data_0 <- c(-4, -1, 0, 1, 4)*sample(1:3, 1)
data_1 <- data_0 + sample(min(abs(data_0)):4*min(abs(data_0)), 1)

i <- sample(1:5, 1)
data_2 <- data_1
data_2[i] <- "X"

distractor_diffs <- sample(1:5, 3)

data <- tibble(
  answerlist = c(
    data_1[i],
    data_1[i] + distractor_diffs[1],
    data_1[i] + distractor_diffs[2],
    data_1[i] + distractor_diffs[3]
  ),
  exsolution = c(F,T,T,T)
) |> 
  sample_frac(1)
```

Question
========
Gegeben sei die Datenreihe A = `r data_2`.  
Wählen Sie alle Zahlen X aus, welche die Datenreihe A so ergänzen, dass $mean(A) \ne median(A)$ gilt.

Answer
------
```{r, echo=FALSE, results='asis'}
answerlist(data$answerlist,
  markup = "markdown")
```


Solution
=========
Median und Mean fallen bei nur bei perfekt symmetrischen Datenreihen aufeinander.

Meta-information
================
extype: mchoice
exsolution: `r mchoice2string(data$exsolution)`
exname: Symm_nichtaequidist_Datenreihe_ergaenzen_mean_ungleich_median_MC