---
output: html_document
editor_options: 
  chunk_output_type: console
---
```{r data generation, echo = FALSE, results = "hide", message=FALSE}
library(exams)
library(bayestestR)
library(tidyverse)

n_per_group <- 5000
  
data <- 
  tibble(
    rightskew = distribution_beta(n_per_group, 5, 1),
    leftskew = distribution_beta(n_per_group, 1, 5),
    quasinorm = distribution_beta(n_per_group, 5, 5),
    ushaped = distribution_beta(n_per_group, .5, .5),
    uniform = distribution_beta(n_per_group, 1, 1)
  ) %>% 
  relocate(sample(1:5, 5))

names(data) <- paste("Schule", sample(LETTERS, 5))

dv <- sample(c("Anzahl der Fehltage", 
               "Anzahl der Freunde", 
               "Mediennutzung (Minuten) pro Tag",
               "Anzahl gegessener Fertiggerichte pro Schüler:in pro Woche",
               "Anzahl richtiger Aufgaben in einer Klassenarbeit",
               "Anzahl der Meldungen pro Stunde"), 1)

data_long <- 
  data %>% 
  pivot_longer(cols = 1:5,
               names_to = "Schule", 
               values_to = "values")
```

Question
========
In mehreren Schulen wird die `r dv` erhoben und anschließend in folgenden Histogrammen dargestellt.

> In welche(n) Schule(n) gilt die Aussage: *Median und arithmetisches Mittel unterscheiden sich »deutlich«*.

```{r, echo = F, dev='svglite', fig.width=6, fig.height=6, warning=FALSE, out.width="400px"}
randcol <- randomcoloR::randomColor()

ggplot(data_long, aes(values)) +
  geom_histogram(fill = randcol,
                 color = randcol,
                 bins = sample(8:15, 1)) +
  theme_minimal() +
  facet_wrap(~ Schule, 
             ncol = sample(2:4,1)) +
  xlab(dv) +
  ylab("Anzahl Datenpunkte") +
  ggtitle(dv) + 
  theme(
    axis.text.x = element_blank(),
    axis.text.y = element_blank(),
  )
```


```{r, echo=FALSE, results='asis'}
answerlist(unique(data_long$Schule),
  markup = "markdown")
```

```{r exsolutiongeneration, echo = F, results='hide'}
ex_solution <- 
  c(data_long %>% 
      filter(Schule == unique(data_long$Schule)[1]) %>% 
      pull(values) %>% 
      moments::skewness() %>% 
      abs() > .1,
    data_long %>% 
      filter(Schule == unique(data_long$Schule)[2]) %>% 
      pull(values) %>% 
      moments::skewness() %>% 
      abs() > .1,
    data_long %>% 
      filter(Schule == unique(data_long$Schule)[3]) %>% 
      pull(values) %>% 
      moments::skewness() %>% 
      abs() > .1,
    data_long %>% 
      filter(Schule == unique(data_long$Schule)[4]) %>% 
      pull(values) %>% 
      moments::skewness() %>% 
      abs() > .1,
    data_long %>% 
      filter(Schule == unique(data_long$Schule)[5]) %>% 
      pull(values) %>% 
      moments::skewness() %>% 
      abs() > .1
  )
```

Solution
=========
Nicht symmetrische Verteilungen zeichnen sich durch unterschiedliche Streuung in der oberen und unteren Hälfte der Datenreihe aus.

Meta-information
================
extype: mchoice
exsolution: `r mchoice2string(ex_solution)`
exname: Diff MeanMedian in schiefen Verteilungen erkennen