##############################################
# Frage 1: Multiple-Choice zum Leseverständnis auf Wortebene
##############################################

```{r, echo = FALSE, results = "hide"}
library(exams)
# Frage zum Zwei-Wege-Modell der Worterkennung
questions <- c(
  "Die automatisierte Worterkennung erfolgt bei geübten Lesern schneller als die Rekodierung der Einzellaute.",
  "Beim Zwei-Wege-Modell der Worterkennung wird bei unbekannten Wörtern die direkte Route aktiviert.",
  "Das Zwei-Wege-Modell der Worterkennung postuliert zwei voneinander unabhängige Verarbeitungswege.",
  "Die Rekodierung von Graphemen zu Phonemen ist im Deutschen immer eindeutig."
)

solutions <- c(TRUE, FALSE, TRUE, FALSE)
```

Question
=====

Welche der folgenden Aussagen zum Zwei-Wege-Modell der Worterkennung und zu Prozessen auf Wortebene sind korrekt?

```{r, echo = FALSE, results = "asis"}
exams::answerlist(questions, markup = "markdown")
```

Solution
======
* Laut Text erfolgt die automatisierte Erkennung ganzer Wörter beim geübten Leser wesentlich schneller als die Rekodierung der Einzellaute.
* Falsch, beim Zwei-Wege-Modell wird bei unbekannten Wörtern die indirekte Route gewählt, bei der die Einzellaute rekodiert werden.
* Laut Text manifestieren sich beide Routen in voneinander unabhängigen neuronalen Netzwerken unseres Gehirns.
* Falsch, im Text wird explizit erwähnt, dass es auch im Deutschen keine ganz eindeutige Zuordnung von Lauten zu Schriftzeichen gibt.

Meta-information
===============
exname: Worterkennung_MC
extype: mchoice
exsolution: `r paste(as.integer(solutions), collapse = "")`
exshuffle: 3