```{r datageneration, echo = FALSE, message=FALSE}
library(tidyverse)
library(exams)
library(bayestestR)
library(bain)
library(ggforce)

true_ds <- runif(1,.2,.4)
Ns <- c(sample(3:5,1),
        sample(18:22, 1),
        sample(180:200, 1))
order_of_Datensatz <- sample(c("Datensatz A", "Datensatz B", "Datensatz C"),3)

data <- tibble(
  Datensatz = c(rep(order_of_Datensatz[1], Ns[1]*2), 
                rep(order_of_Datensatz[2], Ns[2]*2), 
                rep(order_of_Datensatz[3], Ns[3]*2)),
  Gruppe = c(rep("Kontrollgruppe", Ns[1]), rep("Interventionsgruppe", Ns[1]), 
             rep("Kontrollgruppe", Ns[2]), rep("Interventionsgruppe", Ns[2]), 
             rep("Kontrollgruppe", Ns[3]), rep("Interventionsgruppe", Ns[3])),
  Motivation = c(distribution_normal(Ns[1]) + 20, distribution_normal(Ns[1], true_ds) +20,
                 distribution_normal(Ns[2]) + 20, distribution_normal(Ns[2], true_ds) +20,
                 distribution_normal(Ns[3]) + 20, distribution_normal(Ns[3], true_ds) +20)
)

pvalues <- numeric(0)
pvalues[1] <- t_test(Motivation ~ Gruppe, 
                      data = data |> filter(Datensatz == "Datensatz A"))$p.value
pvalues[2] <- t_test(Motivation ~ Gruppe, 
                      data = data |> filter(Datensatz == "Datensatz B"))$p.value
pvalues[3] <- t_test(Motivation ~ Gruppe, 
                      data = data |> filter(Datensatz == "Datensatz C"))$p.value


round_p <- function(x){
  ifelse(x < 0.001, "< 0.001", round(x, 3))
}

answerlist_data <- 
  tibble(
  answerlist = c(paste("Datensatz A: p = ", round_p(pvalues[1]), ", Datensatz B: p = ", round_p(pvalues[2]), ", Datensatz C: p = ", round_p(pvalues[3]), sep = " "),
                 paste("Datensatz A: p = ", round_p(pvalues[1]), ", Datensatz B: p = ", round_p(pvalues[3]), ", Datensatz C: p = ", round_p(pvalues[2]), sep = " ")),
  exsolution = c(T,F)
  ) |> 
  add_row(tibble(
    answerlist = c(paste("Datensatz A: p = ", round_p(pvalues[2]), ", Datensatz B: p = ", round_p(pvalues[1]), ", Datensatz C: p = ", round_p(pvalues[3]), sep = " "),
                   paste("Datensatz A: p = ", round_p(pvalues[2]), ", Datensatz B: p = ", round_p(pvalues[3]), ", Datensatz C: p = ", round_p(pvalues[1]), sep = " "),
                   paste("Datensatz A: p = ", round_p(pvalues[3]), ", Datensatz B: p = ", round_p(pvalues[1]), ", Datensatz C: p = ", round_p(pvalues[2]), sep = " "),
                   paste("Datensatz A: p = ", round_p(pvalues[3]), ", Datensatz B: p = ", round_p(pvalues[2]), ", Datensatz C: p = ", round_p(pvalues[1]), sep = " ")),
    exsolution = c(F,F,F,F)) |>
      sample_n(3)
  )


```

Question
========
# Große Überschrift

Angenommen **drei Forscher:innen-Teams** untersuchen jeweils die Wirksamkeit einer Motivationsintervention in einem randomisiert kontrollierten Experiment. Sie erhalten zwar dasselbe Cohen's d von `r round(true_ds,2)`, verwenden aber unterschiedliche Stichprobengrößen, die zu den im Folgenden dargestellten Datensätzen führen. 

```{r showplot, echo=FALSE, results = "hide", fig.width=6, fig.height=3, fig.cap = ""}

ggplot(data, aes(Gruppe, Motivation)) +
  geom_violin() +
  geom_sina() +
  facet_wrap(~Datensatz) +
  scale_colour_manual(values = randomcoloR::randomColor(count = 3,
                                                        luminosity = "bright")) +
  theme_minimal() +
  xlab("")+
  theme(legend.position = "none",
        axis.text.x = element_text(angle = 15, hjust = 1))

```


Alle drei Forscher:innen-Teams ermitteln einen p-Wert für die

* Nullhypothese *H~0~: Kontroll- und Interventionsgruppe unterscheiden sich in ihrer durchschnittlichen Motivation nicht voneinander (d = 0)* und die 
* Alternativhypothese *H~A~: Die Interventionsgruppe ist der Kontrollgruppe in der Motivation überlegen (d > 0)*

und erhalten dabei die *p*-Werte `r round_p(sort(pvalues)[1])`, `r round_p(sort(pvalues)[2])` und `r round_p(sort(pvalues)[3])`. 

**Welcher *p*-Wert passt zu welchem Datensatz?**


```{r answerlist, echo=FALSE, results='asis'}
answerlist(
  answerlist_data$answerlist,
  markup = "markdown"
)
```


Meta-information
================
exname: pvalue Abbildung zuordnen
extype: schoice
exsolution: `r mchoice2string(answerlist_data$exsolution)`
exshuffle: true